【裁判字號】    96,交聲,1934
【裁判日期】    970128
【裁判案由】    交管條例聲異
【裁判全文】
臺灣板橋地方法院交通事件裁定        96年度交聲字第1926號
原處分機關  交通部公路總局臺北區監理所板橋監理站
異  議  人  甲○○
即受處分人
上列異議人因違反道路交通管理處罰條例案件，對於交通部公路
總局臺北區監理所板橋監理站於民國96年11月30日分別以板監裁
字第裁41-AY0000000號、板監裁字第裁41-AY0000000號、第裁41
-AY0000000號所為之裁決處分，聲明異議，本院裁定如下：
    主  文
異議均駁回。
    理  由
一、按汽車駕駛人停車時，在設有禁止停車標誌、標線之處所停
    車者，處新臺幣（下同）六百元以上一千二百元以下罰鍰，
    道路交通管理處罰條例第56條第1 項第4 款定有明文。又數
    行為違反同一或不同行政法上義務之規定者，分別處罰之，
    行政罰法第25條亦有規定。
二、原處分意旨略以：本件異議人即受處分人甲○○，駕駛車牌
    號碼為N53-272 號之重型機車（下稱系爭機車），分別於民
    國96年10月16日上午10時27分許、同年月15日上午11時14分
    許及同年月9 日中午12時46分許，在臺北市○○○路179 號
    前設有禁止停車標誌之人行道停車，經臺北市政府警察局萬
    華分局警備隊警員拍照採證後逕行舉發。嗣異議人依法提出
    申訴，經交通部公路總局臺北區監理所板橋監理站於96年11
    月30日分別以板監裁字第裁41-AY0000000號、板監裁字第裁
    41-AY0000000號、第裁41-AY0000000號裁決書裁決，各裁處
    異議人罰鍰六百元。
三、異議意旨則略以：異議人接到罰單後才知道行人徒步區不得
    停車，舉發機關未予勸導而連續舉發三次，異議人對於第一
    次之舉發願意接受，但後續二次舉發不願接受，爰請求撤銷
    原處分云云。
四、經查：
(一)本件違規事實，有原舉發機關現場採證照片四幀附卷可稽，
    且為異議人所不爭執，是此部分之違規事實堪以認定。至異
    議人雖以前詞置辯，惟依上開採證照片可知，臺北市○○○
    路179 號前所設禁止停車標誌甚為明顯，並無其他障礙物阻
    擋，其上明示騎樓及人行道均禁止停車，一般駕駛人若稍加
    留意即可察覺，況由採證照片觀之，異議人機車車頭停放之
    人行道處，即明顯劃有表示禁止停車意思之紅色標線，是異
    議人稱其不知該處不得停車，實難令人採信。況人行道係劃
    設專供行人通行之用，基於道路交通管理之公益目的，本不
    得臨時停車或停車，此為道路交通安全規則第111 條第1 項
    第1 款、第112 條第1 項第1 款所明定，故如人行道未劃設
    停車標誌或標線，停放車輛於人行道上即為法所不許，縱未
    設置有禁止停車標誌亦然，異議人既係經考試合格領有機車
    駕駛執照之人，對此自無不知之理。從而異議人以不知人行
    道不得停車為由抗辯，顯無可採。據此，原處分機關依道路
    交通管理處罰條例第56條第1 項第4 款之規定，各裁處異議
    人罰鍰六百元，核無不當，本件異議為無理由，應予駁回。
(二)至道路交通管理處罰條例第85條之1 第2 項第2 款所規定之
    連續舉發，係對於汽車駕駛人違反同條例第56條第1 項各款
    而為違規停車之行為，得為連續認定及通知其違規事件之規
    定，乃立法者對於違規事實一直存在之行為，考量該違規事
    實之存在對公益或公共秩序確有影響，除使主管機關得以強
    制執行之方法及時除去該違規事實外，並得藉舉發其違規事
    實之次數，作為認定其違規行為之次數，從而對此多次違規
    行為得予以多次處罰（司法院大法官會議釋字第604 號解釋
    參照）。換言之，須就駕駛人一直存在之同一違規事實，始
    有該條例第85條之1 第2 項第2 款連續舉發之適用。本件異
    議人於96年10月9 日、15日及16日經舉發之違規停車事實，
    係異議人分別三次為之，而非將系爭機車一直停放於舉發地
    點未移動，此觀採證照片中系爭機車及停放位置，及車牌上
    廢氣排放檢驗貼紙、強制責任險投保貼紙前後已有不同甚明
    ，足認本件異議人係分別以數行為違規停車，本應分別舉發
    裁罰，而與連續舉發之規定無涉，附此敘明。
五、據上論斷，應依道路交通案件處理辦法第19條，裁定如主文
    。
中    華    民    國    97    年    1     月    28    日
                      交通法庭  法  官 張紹省
以上正本證明與原本無異。
如不服本裁定應於送達後五日內向本院提出抗告狀。
                                書記官 周雅玲
中    華    民    國    97    年    1     月    28    日


司法院資訊處製作；財團法人民間司法改革基金會備份。
